【裁判字號】    96,訴,1777
【裁判日期】    970131
【裁判案由】    進口貨物核定完稅價格
【裁判全文】
臺北高等行政法院判決
                                     96年度訴字第01777號
                              .
原      告  美商‧大溪地諾麗國際行銷股份有限公司台灣分公
            司
代  表  人  甲○○（經理）
訴訟代理人  黃台芬律師
            陳凱君律師
            蔡胥捷律師（兼送達代收人）
被      告  財政部基隆關稅局
代  表  人  丘欣（局長）
訴訟代理人  乙○○
            丙○○
上列當事人間因進口貨物核定完稅價格事件，原告不服財政部中
華民國96年3 月23日台財訴字第09600010590 號（案號：第0000
0000號）、台財訴字第09600001970 號（案號：第00000000號）
及96年3 月26日台財訴字第09500612610 號訴願決定（案號：第
00000000號），提起行政訴訟，本院判決如下：
    主  文
原告之訴駁回。
訴訟費用由原告負擔。
    事  實
一、事實概要：原告委由翊原報關有限公司分別於民國（下同）
    95年1 月16日、3 月22日及4 月7 日向被告申報進口美國產
    製大溪地諾麗果汁等3 批（報單號碼：AW/BC/94/WV99/7013
    、AW/95/1186/1023 、AW/BC/95/V299/6250），經依關稅法
    第18條第2 項規定，准其繳納相當金額之保證金，先行驗放
    ，事後再加審查。嗣經財政部關稅總局驗估處（下稱驗估處
    ）查價結果，認應按原申報價格加計權利金核估完稅價格。
    被告據此增估貨物之完稅價格，並分別以95年6 月9 日基普
    五補字第0950030419號、8 月2 日基普五補字第0950030594
    號及8 月18日基普五補字第0950030631號函檢附稅款繳納證
    通知原告補繳稅費新台幣（下同）606,593 元、196,768 元
    及397,073 元。原告對加計銷售技術權利金及資訊軟體權利
    金部分不服，申請復查結果除報單第AW/BC/95/WV99/7013號
    第4 項變更為加計權利金USD 604.8 外，其餘未獲變更。原
    告復提起訴願遭決定駁回，遂提起行政訴訟。
二、兩造聲明：
  (一)原告聲明：
    1.訴願決定、復查決定及原處分關於銷售技術權利金及資訊
      軟體權利金部分均撤銷。
    2.訴訟費用由被告負擔。
  (二)被告聲明：
    1.原告之訴駁回。
    2.訴訟費用由原告負擔。
三、兩造之爭點：原告就系爭貨物支付之銷售技術權利金及資訊
                軟體權利金，是否與進口貨物有關且為交易條
                件，而應予加計核估完稅價格？
  (一)原告主張之理由：
    1.依關稅法第29條第3 項第3 款及同法施行細則第12條第2
      項之規定，應計入完稅價格之權利金，須權利金之支付為
      交易條件及權利金為「取得」以立法保護之智慧財產權所
      支付與進口貨物有關之價款。
      (1)按關稅之本質為貿易障礙，屬過境稅，關稅法第2 條亦
        規定：「本法所稱關稅，指對國外進口貨物所課徵之進
        口稅。」可知關稅課徵之對象物品，為欲進口之「貨物
        」，課徵方式為進口貨物時以該等貨物進口之價值或數
        量依比例課徵，不及於貨物進口後與貨物有關之其他任
        何給付。次按關稅法第29條第1項及第2項之規定可知從
        價課徵關稅之核課基礎，為進口貨物至中華民國實付或
        應付之價格，如未為某種給付，貨物即無法進口，則該
        價格為完稅價格之一部分。復按關稅法第29條第3項第3
        款可知權利金之支付需屬交易條件，方得計入完稅價格
        ，須未為該權利金之給付時，貨物即無法進口，該項權
        利金始得視為完稅價格之一部分，而得課以關稅。
      (2)由關稅法施行細則第12條第2 項之規定可知，可計入完
        稅價格之權利金，需為與立法保護之智慧財產權及與進
        口貨物有關，若權利金對象之智慧財產權，並非我國立
        法保護之智慧財產權，則因不符關稅法施行細則第12條
        第2 項之規定，不得計入完稅價格。此外該價款亦需為
        「取得」智慧財產權所支付者，方得計入完稅價格。
    2.系爭權利金不應計入完稅價格，亦不得課以關稅：
      (1)資訊軟體權利金合約係由Morinda 公司授權原告「使用
        」Morinda 公司擁有之軟體，協助原告經營業務所需。
        該軟體之授權為關於「電腦作業系統、資訊科技、軟體
        專業能力、管理業務系統或其他電腦科技軟體或應用程
        式」之使用，係關於經營方式之授權，與系爭貨物之進
        口無關，縱原告不使用該項軟體所載之經營方式經營其
        業務，亦不影響系爭果汁之進口，由資訊軟體權利金合
        約所有條款均未規定給付權利金為進口貨物之交易條件
        可證，且該項權利金係於貨物進口並銷售後才依銷售量
        計算，亦與進口無關。
      (2)銷售技術權利金合約係由Morinda公司授權原告使用Mo-
        rinda公司之直銷體系及相關Know-How（即Know-How授
        權合約第1.12條定義之「授權資產」），以銷售產品。
        該軟體所授權者為「獨立經銷人網路、獨立經銷人名單
        、行銷報酬計劃、著作權、及相關「Know-How」，係關
        於產品銷售之方式，得適用於各種產品之銷售，不限於
        系爭果汁產品，縱不使用該項軟體所載銷售方式，亦不
        影響系爭果汁之進口，由銷售技術權利金合約所有條款
        均未規定給付權利金為進口貨物之交易條件可證。且該
        項權利金係於貨物進口並銷售後才依銷售量計算，亦與
        進口無關。
      (3)原告與Morinda 公司間授權合約無以支付權利金為進口
        貨物交易條件之約定，且系爭2 項權利金均係於貨物進
        口並銷售後才依銷售量計算，與進口無關，自非貨物進
        口之交易條件，不應計入完稅價格。又該2 項授權係關
        於「經營」及「銷售」方式之授權，可適用於任何產品
        ，非專屬於系爭果汁產品，被告主張系爭果汁之銷售，
        須有該2 項授權始得為之，不得採用其他經營、銷售方
        式，殊難想像。
      (4)系爭2 授權合約僅授權原告「使用」「授權資產」，原
        告亦未取得任何智慧財產權，不符關稅法施行細則第12
        條第2 項規定，自不應計入完稅價格。
      (5)系爭權利金之計算方式係依系爭果汁產品進口後，在國
        內銷售額之百分比計算，非以進口數量為其計算權利金
        之依據，顯與系爭果汁產品進口無關，亦非進口之交易
        條件。
      (6)依所得稅法第88條之規定，原告就系爭權利金之給付本
        已扣繳所得稅，如仍計入完稅價格，不啻雙重課稅。
      (7)原告之事業手冊乃原告對其會員之說明及相關約定事項
        ，與系爭果汁產品進口無關。
      (8)原告不經直銷體系銷售系爭產品之銷售金額計有1,663,
        013 元。Morinda 公司聲明書第3 點說明系爭果汁產品
        得不以直銷體系銷售。在東京、慕尼黑、巴西及美國，
        系爭果汁產品可於Tahitian Noni Cafes （餐廳）之菜
        單中點用。經營Tahitian Noni Cafes 之公司並未簽署
        系爭2 項權利金合約。Morinda 聲明書第1 點亦說明系
        爭權利金並非進口之交易條件。
      (9)權利金非貨物進口之交易條件，且無將與交易條件無關
        之權利金計入完稅價格之規定，原處分顯就法律未規定
        應課稅者予以課稅，有違法律保留原則及稅捐法定主義
        。
    3.世界貿易組織World Trade Organization（下稱WTO）暨
      其他國家規定：
      (1)按「1994年關稅及貿易總協定第7條執行協定」（Agre-
        ement on Implementation of Article VII of the
        General Agreement on Tariffs and Trade 1994 ，下
        稱GATT第7 條協定）第1 條解釋內容1.(b) 稱買方為自
        己利益（即使係與賣方以合約訂定）所為與推廣銷售進
        口貨物之行為，其所發生之費用，不視為完稅價格之一
        部分。第8 條1.(c)2. 附註亦明定買方為取得經銷或銷
        售進口貨物之權利所支付費用，如非出口銷售貨物至進
        口國之條件時，不應加計至進口貨物實付或應付價格內
        。故買方為取得經銷或銷售進口貨物之權利所支付費用
        ，是否應加計至進口貨物實付或應付價格內，以該費用
        是否為出口銷售該進口貨物至進口國之銷售條件而定。
      (2)原告進口系爭貨物所支付之貨物價格及系爭2 項權利金
        之費用，係出口人委由專家研究，各國一致引用者。該
        2 項權利金經韓國關稅局審議，認不屬於關稅法課徵關
        稅範圍之權利金。
      (3)出口人出口至禁止直銷之國家，如中國大陸，則採一般
        零售方式銷售系爭進口商品，進口商無須支付資訊軟體
        權利金及銷售技術權利金之費用予出口人，然其貨物價
        款與出口至台灣相同或更低。如資訊軟體權利金及銷售
        技術權利金，確為進口系爭貨物必要支付費用，則出口
        至中國大陸時，即應以灌入貨品單價之方式間接收取，
        惟原告進口系爭貨物之價格，卻較中國大陸進口商之進
        價高，顯證資訊軟體權利金及銷售技術權利金非原告進
        口系爭貨物之必要支付費用。
      (4)系爭2 項權利金於GATT第7 條協定認定不屬關稅課徵標
        的，美國海關規定及韓國海關亦皆認定不需課徵關稅。
        前揭國際慣例與認定標準，與我國關稅法之原則，亦無
        衝突。關稅法雖未就權利金之關稅課稅細項部分，訂定
        如美國及韓國海關之判別標準，然其立法意旨並無相悖
        ，被告誤解其意，擴張解釋法律條文且增加人民稅賦負
        擔。
    4.系爭貨物進口價格為每箱22.6美金，縱應加計7%之權利金
      ，其金額亦應為進品貨價之7%，即每箱1.582 美金。被告
      雖稱該3 項權利金係系爭貨物之交易條件，復以原告於本
      國境內販售系爭貨物之銷售售價120 美金，計算加計系爭
      權利金之關稅金額，被告所持加計關稅之理由，與其計算
      加計關稅之金額，其基礎相互扞挌，顯不合理。
  (二)被告主張之理由：
    1.本案經驗估處函請我國駐洛杉磯台北經濟文化辦事處商務
      組（下稱駐洛杉磯商務組）查證佣金及權利金等相關費用
      ，經該組查復檢送國外母公司與原告之"LICENSING AND
      SALES AGREEMENT（BUSINESS KNOW-HOW）"（銷售技術權
      利金合約）、"TRADEMARK/TRADENAME LICENSING AGREE-
      MENT"（商標權利金合約）及"INFORMATION TECHNOLOGY
      SOFTWARE LICENSING AGREEMENT"（資訊軟體權利金合約
      ）等合約，原告確須支付該3項權利金，乃依關稅法第29
      條第3項第3款按商品點數QV（QUALIFYING VALUE）值之1%
      、5%、1%分別加計「商標權利金」「銷售技術權利金」及
      「資訊軟體權利金」核估完稅價格。
    2.查原告與其母公司為國際知名之直銷公司，於全世界皆以
      直銷系統銷售系爭大溪地諾麗果汁及其相關產品，故該「
      直銷系統」為銷售系爭貨物之必要條件。原告進口系爭貨
      物係為於我國境內以「直銷系統」銷售，故支付系爭3 項
      權利金為與國外母公司交易之必要條件，如不支付則交易
      無法完成，故系爭3 項權利金與進口貨物有關，為交易條
      件，且未包括於實付或應付價格內，依關稅法第29條第2
      項、第3 項及同法施行細則第12條第2 項之規定，自應計
      入完稅價格課徵關稅。
    3.按經濟部國際貿易局編印GATT第7條協定第1條解釋內容1.
      （b） 之譯文為：「‧‧‧又如買方為自己利益從事與進
      口貨物有關之行銷活動‧‧‧則因此所發生之費用，仍不
      得包括於完稅價格中‧‧‧」故該費用係指進口人為促銷
      進口貨物所為在國內之行銷活動，與本案以支付權利金作
      為購買系爭貨物之交易條件不同。另查該執行協定第8 條
      註釋第1 項（c ）款2.：「買方為經銷或轉售進口貨物之
      權利所支付之費用，若非為該貨物銷售至輸入國之交易條
      件之一，則不得加計於進口貨物之實付或應付價格內。」
      惟本案支付系爭3 項權利金屬完成系爭貨物交易所需具備
      之條件，依該項註釋暨關稅法第29條第3 項及同法施行細
      則第12條第2 項之規定，自應計入完稅價格。
    4.原告所稱韓國關稅局依該國關稅法之決議，與我國海關依
      我國關稅法所為之決定無涉。又原告已自承中國大陸因受
      法令限制，故其銷售方式與其餘國家不同，則出口人銷售
      行為為一般交易行為之例外，以此作為比較，類比不當且
      與本案核定完稅價格無關。
    5.「商標權利金」為商標專用權，「銷售技術權利金」及「
      資訊軟體權利金」為營業秘密法第2條所稱之營業秘密，
      均屬關稅法施行細則第12條第2 項所規定之權利金，又支
      付系爭3 項權利金為完成系爭貨物交易之交易條件，海關
      依關稅法第29條第3 項將其計入完稅價格適法合理，與
      GATT 第7 條協定規定相符，並無悖離國際慣例。
    6.查原告除貨價每箱22.6美金外，尚需支付「銷售技術權利
      金」5%、「商標權利金」1%及「資訊軟體權利金」1%權利
      金相關費用，原告於每月需依其銷售淨額（NET SALES）
      給付母公司（MORINDA INC.簡稱MI）百分比不等之權利金
      。另依3份合約銷售淨額（NET SALES）定義：進口人（L-
      ICENSEE）售予其直銷商（MI INDEPENDENT DISTRIBUTOR
      ）之數量×銷售價格，故銷售價格為本案權利金之核價基
      準，以大溪地諾麗果汁為例，其於本國境內販售該貨物之
      銷售貨價120美金×7%，則系爭3項權利金合計應為8.4美
      金，原告所稱按進口價格22.6美金×7%即每箱1.582美金
      ，顯係誤解。
    理  由
一、按「從價課徵關稅之進口貨物，其完稅價格以該進口貨物之
    交易價格作為計算根據。」「前項交易價格，指進口貨物由
    輸出國銷售至中華民國實付或應付之價格。」「進口貨物之
    實付或應付價格，如未計入下列費用者，應將其計入完稅價
    格：‧‧‧三、依交易條件由買方支付之權利金及報酬。‧
    ‧‧」「本法第29條第3 項第3 款所稱權利金及報酬，指為
    取得專利權、商標專用權、著作權及其他以立法保護之智慧
    財產權所支付與進口貨物有關之價款。但不包括為取得於國
    內複製進口貨物之權利所支付之費用。」為關稅法第29條第
    1 項、第2 項、第3 項第3 款及同法施行細則第12條第2 項
    所明定。
二、原告分別於95年1 月16日、3 月22日及4 月7 日委由翊原報
    關有限公司向被告申報進口美國產製大溪地諾麗果汁3 批（
    報單號碼：AW/BC/94/WV99/7013、AW/95/1186/1023 及AW/B
    C/95/V299/6250號），經依關稅法第18條第2 項規定，准其
    繳納相當金額之保證金，先行驗放，事後再加審查。嗣經驗
    估處查價結果，認應按原申報價格加計權利金核估完稅價格
    。被告據此增估貨物之完稅價格，並分別以95年6 月9 日基
    普五補字第0950030419號、8 月2 日基普五補字第09500305
    94號及8 月18日基普五補字第0950030631號函檢附稅款繳納
    證通知原告補繳稅費606,593 元、196,768 元及397,073 元
    。原告對加計銷售技術權利金及資訊軟體權利金部分不服，
    循序提起行政訴訟，其對與MORINDA 公司訂立INFORMATION
    TECHNOLOGY SOFTWARE LICENSING AGREEMENT （資訊軟體權
    利金合約）及LICENSING AND SALES AGREEMENT （BUSINESS
    KNOW-HOW）（銷售技術權利金合約）之事實並無爭執，惟主
    張依前開合約所載，並無以支付權利金為進口貨物交易條件
    之約定，且系爭2 項權利金（銷售技術權利金、資訊軟體權
    利金）均係於貨物進口並銷售後才依銷售量計算，亦與進口
    無關，即非貨物進口之交易條件，不應計入完稅價格云云，
    詳如事實欄所載；被告則以原告係國外直銷業務在台分公司
    ，所支付之權利金與進口貨物相關且係銷售條件，尚不得以
    別於直銷方式在台銷售貨物，並須依前開2 份合約之約定計
    算給付銷售技術及資訊軟體等權利金，故被告依關稅法規定
    將權利金計入完稅價格予以核稅，並無違誤等語置辯。是本
    件應審究者為：原告就系爭貨物支付之銷售技術權利金及資
    訊軟體權利金是否與進口貨物有關，且為交易條件，而應予
    加計核估完稅價格？經查：
甲、關於報單AW/95/1186/1023及AW/BC/95/V299/6250號部分：
  (一)對於核定完稅價格有爭議時，除依關稅法第29條第1 項、第
    2 項、第3 項第3 款、關稅法施行細則第12條第2 項相關規
    定認定外，並參考GATT第7 條協定原則，及世界關務組織（
    WCO ）關稅估價技術委員會發行之相關資料辦理，依GATT第
    7 條協定第8 條1.(C) 規定，依交易條件由買方直接或間接
    支付與該進口貨物有關之權利金及報酬，應計入完稅價格之
    內，此亦為財政部86年7 月14日台財關字第860182998 號函
    所明釋。
  (二)我國關稅法並未針對權利金之關稅課稅細項部分訂定如美國
    海關與韓國海關所訂定之判別標準，是系爭權利金是否為本
    件進口貨物之交易條件，自應以契約（即CONTRACT）或合約
    、協議（即AGREEMENT ）為準。經查本件原告與MORINDA 公
    司所訂立之資訊軟體權利金合約第3 頁記載「2.5Royalties.
    As compensation for the exclusive licenses qranted
    pursuant to the terms of this Agreement, Licensee
    will pay to MI a royalty equal to one percent(1.0%)
    of its Net Sales of Products,‧‧‧」等字樣，且在
    MORINDA公司與原告所訂立之「TRADEMARK/TRADENAME LICE-
    NSING AGREEMENT」約定「2.5 Royalties.As compensation
    for the exclusive licenses qranted pursuant to the
    terms of this Agreement, Licensee will pay to MI a
    royalty equal to one percent(1.0%) of its Net Sales
    of Prodcuts,‧‧‧」等字樣，又銷售技術權利金合約內容
    第4 頁亦明載「2.7 License Fee. As compensation for
    the licenses granted pursuant to the terms of this
    Agreement, Licensee will pay to MI a license fee
    equal to five percent(5.0%)of its Territory during
    the term of the Agreement.」等字樣，可知原告自國外進
    口系爭貨物，須依上開合約內容支付相關權利金，亦即商標
    權利金為1%、資訊軟體權利金為1%及銷售技術權利金為5%無
    訛。
  (三)經核"LICENSING AND SALES AGREEMENT（BUSINESS KNOW-HOW
    ）"（銷售技術權利金合約）第1 頁已述明「銷售技術權利金
    」屬Licensed Property，另依第2頁1.12所載「License
    Property」shall mean the Independent Distributor Ne-
    twork,the Distributor List,the Marketing Compensati-
    on Plan, the Copyright,and the associated Know-how.
    而"INFORMATION TECHNOLOGY SOFTWARE LICENSING AGREEM-
    ENT"（資訊軟體權利金合約）第1頁亦述明所付「資訊軟體
    權利金」指substantial and valuable computer operati-
    ng systems, information technology, software expert-
    ise, managementsystems know-how and other software
    and intellectual property 。故本件之銷售技術及資訊軟
    體屬法律所保護之智慧財產權客體，原告即因使用他人之該
    項智慧財產權而支付權利金。
  (四)觀諸原告之總公司即MORINDA公司於西元2004年6月11日致我
    國駐洛杉磯代表處之信函所載「．．．These same agreem-
    ents have been established with all of our subsidia-
    ry companies.．．．」等語可知，原告與MORINDA公司所訂
    立之系爭資訊軟體授權合約、銷售技術授權合約及商標授權
    合約均與全世界MORINDA 公司所有相關企業之合約內容皆係
    同一，即系爭貨物於全世界均係以直銷方式販售，應可確定
    。參以原告僅採用該直銷方式銷售系爭進口貨物，並按淨銷
    售額計價暨支付上開權利金，別無其他批發零售方式，益徵
    原告所稱無須以該種直銷方式銷售系爭進口貨物云云，顯與
    事實不符，委無可採。原告雖稱在東京、慕尼黑、巴西及美
    國，經營大溪地諾麗公司之餐廳可以點用系爭果汁產品，但
    其究非在一般市場上零售，原告空言其除直銷方式外，尚有
    以其他方式銷售系爭進口貨物，然迄未舉證以實其說，自難
    信其所言實在。參以美商大溪地諾麗公司事業手冊第31頁所
    載：「零售顧客可向直銷商以雙方同意之價格（但不得低於
    會員價）購買大溪地諾麗產品，亦可利用美商大溪地諾麗公
    司直銷商之直銷編號逕自向公司購買。美商大溪地諾麗公司
    會支付該直銷商該筆訂單所產生之利潤，並支付其上線適當
    的獎金或紅利。若零售客戶沒有透過美商大溪地諾麗公司直
    銷商的推薦而向美商大溪地諾麗公司訂貨，公司會將此客戶
    推薦給『領袖分享計劃』名單中的其中一人」，是縱前開餐
    廳形式上為零售，實質仍屬直銷體系，不能據此認為原告除
    直銷方式外，尚有以其他方式銷售系爭貨物。又原告所稱中
    國大陸因受法令限制禁止直銷而採行一般零售方式，係受限
    法令規定所生常態銷售方式之例外，自不得據以為類比。至
    其於進口貨物後究係全部供作販賣之用，抑或有部分贈與他
    人，抑或部分供其他用途，要屬貨物進口後之問題，且依一
    般商業營業常規，原告自國外進口貨物，即係以銷售為目的
    ，自無從分辨其於貨物進口後之後續處理（即上述係全部供
    販賣之用，抑或部分贈與他人等），而其所提不經直銷體系
    銷售金額列表，既無其他事證足證該表列金額確係不經直銷
    方式所為者，即無可採。
  (五)查原告係從事直銷業務之公司，系爭貨物進口後，依國外母
    公司之規定，皆須以直銷系統販售，可見銷售技術權利金及
    資訊軟體權利金之支付，係為結合進口貨物及進口人之直銷
    型態，而於中華民國境內以直銷方式售出，如不支付，系爭
    貨物仍不得以一般批發、零售方式售出，則原告即無進口系
    爭貨物之必要。是本件如不支付銷售技術權利金及資訊軟體
    權利金，系爭貨物之交易即無法完成，故該2 項權利金顯與
    系爭進口貨物有關，且為交易條件。況依原告所提美商大溪
    地諾麗公司事業手冊第33頁所載：「零售辦法：唯有與美商
    大溪地諾麗公司簽署協議書之直銷商方被授權銷售大溪地諾
    麗R 系列產品。直銷商不得販售大溪地諾麗系列產品予任何
    會轉售產品的非美商大溪地諾麗公司直銷商，如一般商家。
    」「產品之銷售與展示：直銷商不得在公開的零售商店銷售
    、展示或貯存大溪地諾麗R 系列產品，例如健康食品店、連
    鎖店、購物商店或其他以零售產品為目的之商店．．．」「
    國際防止傾銷政策：在所有設有美商大溪地諾麗分公司之國
    家中，分公司是該國唯一經過授權進口大溪地諾麗R 系列產
    品之代理人．．．」等語，足認直銷系統為銷售系爭貨物之
    唯一方式，其未支付權利金者，即無法進口系爭貨物，顯然
    系爭2 項權利金與進口貨物有關且為交易條件。亦即原告既
    僅得依其與MORINDA 公司所訂立之資訊軟體授權合約及銷售
    技術授權合約販售系爭進口貨物，是其取得販售之權利顯為
    必要條件，殆無疑義。至於採銷售額之百分比計算權利金或
    採進口數量計算權利金，僅為權利金計算方式之選擇，對於
    系爭2 項權利金與進口貨物有關且為交易條件之實質並無影
    響。是被告以關稅係屬過境稅，依原告系爭應付實付之交易
    價格制度係按淨銷售額計算支付權利金，認系爭貨物之完稅
    價格除所有進口之一切成本外，應加計系爭權利金，即非無
    據，所為核定自無違反租稅公平原則及法律保留原則可言。
    至原告所稱美國海關、韓國海關訂定之判別標準等節，與我
    國海關所訂定之判別標準無涉，尚不能執為有利於原告之證
    明，併此敘明。
  (六)綜上所述，原告主張均無可採。從而被告以原告就系爭貨物
    支付之銷售技術權利金及資訊軟體權利金，與進口貨物有關
    且為交易條件，予以加計增估完稅價格，通知原告補繳稅費
    196,768 元及397,073 元之處分，並無違誤，復查決定及訴
    願決定遞予維持，揆諸首開規定，亦無不合。原告徒執前詞
    ，訴請撤銷原處分關於銷售技術權利金及資訊軟體權利金部
    分及復查決定、訴願決定，為無理由，應予駁回。
乙、關於報單AW/BC/94/WV99/7013部分：
  (一)按「納稅義務人如不服海關對其進口貨物核定之稅則號別、
    完稅價格或應補繳稅款或特別關稅者，得於收到稅款繳納證
    之翌日起30日內，依規定格式，以書面向海關申請復查，並
    得於繳納全部稅款或提供相當擔保後，提領貨物。」「原告
    之訴，有左列各款情形之一者，行政法院應以裁定駁回之．
    ．．十、起訴不合程式或不備其他要件者。」為關稅法第45
    條及行政訴訟法第107 條第1 項第10款所明定。
  (二)本件被告核定完稅價格、通知原告補繳稅費606,593 元之95
    年6 月9 日基普五補字第0950030419號函係於95年6 月12日
    送達原告，有送達證書附原處分卷可稽。計其提起復查之期
    間，應自95年6 月13日起算，至95年7 月12日（星期三）即
    已屆滿。原告遲至95年7 月21日始向被告申請復查，有復查
    申請書上之總收文戳記可按，顯已逾期，原告於97年1 月24
    日言詞辯論時就此亦無爭執（見本院卷第155 頁）。是原處
    分即已確定，自不得對其提起行政救濟，復查及訴願決定雖
    實體審查予以駁回，惟結論並無不同，原告復提起行政訴訟
    ，自為法所不許，應予駁回。
三、兩造其餘陳述於判決結果不生影響，無庸一一論列，併予敘
    明。
據上論結，本件原告之訴為一部無理由，一部不合法，爰依行政
訴訟法第98條第1項前段、第104條、第107條第1項第10款，民事
訴訟法第95條、第78條，判決如主文。
中    華    民    國    97    年     1    月    31    日
                     臺北高等行政法院第三庭
                               審判長法  官  姜  素  娥
                                     法  官  曹  瑞  卿
                                     法  官  楊  莉  莉
上為正本係照原本作成。
如不服本判決，應於送達後20日內，向本院提出上訴狀並表明上
訴理由，如於本判決宣示後送達前提起上訴者，應於判決送達後
20日內補提上訴理由書（須按他造人數附繕本）。
中    華    民    國    97    年     1    月    31    日
                                     書記官  林  俞  文


司法院資訊處製作；財團法人民間司法改革基金會備份。
